【裁判字號】    89,親,2
【裁判日期】    890123
【裁判案由】    確認父子關係存在
【裁判全文】
臺灣士林地方法院民事判決                               八十九年親字第二號
    原        告  乙○○
    被        告  丙○○
    兼法定代理人  甲○○
右當事人間請求確認父子關係存在事件，本院判決如左：
    主  文
原告之訴駁回。
訴訟費用由原告負擔。
    事  實
甲、原告方面：
  一、聲明：
     (一)確認原告乙○○與被告丙○○父子關係存在。
     (二)訴訟費用由被告負擔。
  二、陳述：被告甲○○與前夫陳進明於民國七十八年分居，分居期間內與原告同居
      並受孕，於八十六年九月二十二日產下被告丙○○，八十八年三月十一日被告
      甲○○與陳進明離婚，並在同年九月三十日與原告結婚，因被告丙○○未能登
      記於生父即原告乙○○之戶籍下，而有提起本件訴訟之必要。
乙、被告方面：
      本件未經言詞辯論，被告未提出任何聲明或陳述。
    理  由
一、按原告之訴，依其所訴之事實，在法律上顯無理由者，法院得不經言詞辯論，逕
    以判決駁回之，民事訴訟法第二百四十九條第二項定有明文。又妻之受胎係在婚
    姻關係存續中者，民法第一千零六十三條第一項，推定其所生子女為婚生子女，
    受此推定之子女，如夫未提起否認之訴，或雖提起而未受有勝訴之確定判決，則
    該子女在法律上不能不認為夫之婚生子女，無論何人，皆不得為反對之主張；非
    婚生子女除經生父認領或視同認領外，與其生父在法律上不生父子關係，不得提
    起確認父子關係之訴，最高法院二十三年度上字第三四七三號及四十三年度台上
    字第一一八０號判例可資參照。
二、本件原告起訴主張：被告丙○○確係被告甲○○與原告所生之子，原告與被告丙○○間之父子關係存在。惟查：被告丙○○係於民國（下同）八十六年九月二十
    二日出生，而其生母即被告甲○○則於八十八年三月十一日始與前夫陳進明離婚
    ，是以被告甲○○之受胎期間仍在其與前夫陳進明之婚姻關係存續期間內，依民
    法第一千零六十三條，被告丙○○應推定為訴外人陳進明之婚生子女，揆諸前開
    判例意旨，在未依民法第一千零六十三條第二項規定提起否認之訴前，被告丙○○在法律上應認為係訴外人陳進明與被告甲○○之婚生子女，無論何人皆不得為
    反對之主張，是故原告遽行起訴請求確認原告與被告丙○○間父子關係存在，顯
    無理由，應予駁回。
三、據上論結，本件原告之訴為無理由，依民事訴訟法民事訴訟法第二百四十九條第
    二項，第七十八條，判決如主文。
中      華      民      國    八十九    年      一      月    二十三    日
                                    臺灣士林地方法院家事法庭
~B法      官 李玉卿
右為正本係照原本作成。
如對本判決上訴應於判決送達後二十日內向本院提出上訴狀。
中      華      民      國    八十九    年      二      月      一      日
~B法院書記官 呂志弘


司法院資訊處製作；財團法人民間司法改革基金會備份。
